【裁判字號】    92,停,41
【裁判日期】    920521
【裁判案由】    聲請停止執行
【裁判全文】
臺北高等行政法院裁定                                九十二年度停字第四一號
    聲  請  人
    即  原  告  甲○○
                乙○○
                丙○○
    共      同
    訴訟代理人  施習盛律師
    相  對  人
    即  被  告  內政部
    代  表  人  余政憲部長）.
    訴訟代理人  李志祥
    相  對  人
    即  被  告  台北縣政府
    代  表  人  蘇貞昌縣長）.
    訴訟代理人  呂姍代
                陳文輝
                何憲棋
右當事人間因都市計畫事件，原告提起行政訴訟，並聲請停止原處分之執行，本院裁
定如左：
    主  文
聲請駁回。
聲請程序費用由原告負擔。
    理  由
一、按「行政訴訟繫屬中，行政法院認為原處分或決定之執行，將發生難於回復之損
    害，且有急迫情事者，得依職權或依聲請裁定停止執行。但於公益有重大影響，
    或原告之訴在法律上顯無理由者，不在此限。」行政訴訟法第一百十六條第二項
    定有明文。
二、本件原告聲請意旨略謂：原告等係如附表所示之人所選定之原告當事人，所居住
    之台北縣土城市頂埔地區，包含有陸軍後勤學校（運輸兵學校），其旁即為土城
    工業區及海山煤礦舊址工業區，歷來深受工業污染之苦，後經居民多次陳情，台
    北縣政府於始於民國八十四年七月一日以八四北府工都字第二二九五九三號公告
    發布實施「土城頂埔地區﹙運輸兵學校﹚細部計畫」，將原告等所居住之頂埔地
    區土地編訂為住宅用地，其實質計畫並規劃社教活動中心、市場、停車場、公園
    、綠地、兒童遊憩用地等公共設施，原告等正感欣慰之際，詎內政部、台北縣政
    府卻藉著行政院非法之重大投資核定命令，而強行變更部分既定都市計畫，自毀
    八十四年七月一日以八四北府工都字第二二九五九三號所公告細部計畫之規劃目
    標，蓄意為特定財團量身訂作產業專用區，而逕為「變更土城（頂埔地區）都市
    計畫（部分住宅區為產業專用區○○地○道路用地）案」（下簡稱變更都市計畫
    ），經內政部於九十一年九月十八日以台內營字第○九一○○八六五九二號函核
    定後，由台北縣政府於九十一年九月十九日以北府城規字第○九一○五五九一五
    二二號公告發布實施，其細部計畫部分，亦經台北縣政府「擬定土城（頂埔地區
    ）都市計畫（原陸軍後勤學校為產業專用區）細部計畫」，報內政部核定後，於
    九十一年九月二十六日以北府城規第00000000000號公告發布實施（
    下簡稱擬定細部計畫）在案。茲因被告等上開變更都市計畫及擬定細部計畫之行
    政處分一旦執行，對原告等將發生難於回復之損害，且有急迫情事，況本件停止
    執行對公益並無重大影響，而原告之本案訴訟在法律上又非顯無理由，自應准暫
    停原處分之執行，以保權益。謹分述如次：
    (一)前開變更都市計畫已發布實施，對原告將發生難以回復之損害：
      1.倘不及時將原行政處分予以停止執行，而依據被告機關發布產業專用區之細
        部計畫書實施，則現有原陸軍後勤學校內數千百株樹齡已逾五十年得之不易
        之大樹及綠地，將被摧毀殆盡，而永遠無法回復。
      2.依台北縣政府產業專用區細部計畫書第二十九頁所載，本件計畫變更，引進
        產業包括「通訊軟體及電腦週邊設備業」、「生物技術及製藥」、「光電產
        業」及「半導體產業」，此均為高科技產業。惟依新竹科學園區之經驗，其
        所造成環境之污染，政府迄今仍無法有效防止及解決，而根據行政院環保署
        依空氣污染防制法第十五條第二項於八十三年一月二十三日﹙８２﹚環署空
        字第六二九一二號令制定後，更於八十八年九月十五日﹙８８﹚環署空字第
        ００六０九一四號令修正之「特殊性工業區緩衝地帶及空氣品質監測設施設
        置標準」第四條第二項規定：「特殊性工業區有新設、擴大或變更，且與工
        業區外之住宅區、學校、醫院或生態保護區毗鄰者，其緩衝地帶之寬度，不
        得小於六十公尺。」，而本件變更案之陸軍後勤學校位處「住宅區」內，週
        邊緊鄰住宅及高樓大廈，其緩衝區根本無法達到六十公尺，故在陸軍後勤學
        校設置「高科技產業園區」，亦屬違反前揭規定。內政部、台北縣政府明知
        都市計畫變更前須依「環境影響評估法」及其子法相關規定辦理環境影響評
        估，台北縣政府不踐行法定程序，卻逕為變更地目，並急於引進高科技、高
        污染產業，將對頂埔地區造成空氣污染、噪音干擾、地下水污染，重演早期
        桃園ＲＣＡ工廠污染事件，內政部及台北縣政府違法執意設置，嚴重危害原
        告等數千居民之生命健康財產之安全，一旦執行，將發生難以回復之損害。
      3.台北縣政府於八十四年七月一日以八四北府工都字第二二九五九三號公告發
        布實施「土城頂埔地區﹙運輸兵學校﹚細部計畫書」，已規劃社教活動中心
        、市場、停車場、公園、綠地、兒童遊憩用地等公共設施，美景可期。因此
        ，原告甲○○、林文龍等多年來信賴台北縣政府前述都市計畫方案，而繼承
        上一代土地，繳交政府依住宅計畫區價格計算之鉅額土地增值稅、贈與稅，
        以及原告林紅緞等繼承上一代土地，繳交以住宅計畫區價格計算之數千萬元
        鉅額遺產稅，再原告等有部分為新來住民，購置新型大樓大廈社區（泰隆福
        利國大廈、中央第一城大廈、國際雅筑大樓等大型社區），均信賴前述方案
        會提升生活環境品質而遷入。倘本件變更都市計畫不及時予以制止，則原告
        所在陸軍後勤學校毗鄰地所作之土地財產處置，以及新來住民之原告等購置
        新大樓住宅，將因台北縣政府強取頂埔中心精華地段，原告等所期盼校內共
        達五公頃之社教活動中心、市場、停車場、公園、兒童遊憩計劃用地完全被
        剝削殆盡變成一無所有。一旦產業園區設立後，則依原八十四年七月一日發
        布實施之細部計畫所規劃優良的公共設施用地將難於回復，而毗鄰之住宅房
        地價格也必將大幅滑落，造成原告等期待權（利益）落空，造成損失不貲，
        難以彌補回復。
    (二)有關急迫性方面：
      本件原處分機關之變更都市計畫作業程序，為配合特定廠商之使用，均違反正
      常作業之程序以最快速度變更通過，並發布實施。一方面原處分機關並未依法
      事先作好環境影響評估，即任意草率行之；另一方面又不顧本地居民之反對，
      恣意強行快速通過；完全未考慮本變更案是否合於都市計畫法、行政程序法、
      環境影響評估法等相關法律之規定；且原處分機關對監察委員所提國內科學園
      區過多，政府負債累累之報告，亦置若罔聞；已於九十二年一月十五日舉辦「
      土城頂埔高科技產業專用區」招商作業，並於九十二年四月二十一日甄選出鴻
      海、正威、大霸電子三家廠商進駐產業專區，可知本件聲請停止執行確有急迫
      性存在！
    (三)本件停止執行對公益並無重大影響：
      1.本件都市計畫變更案發布實施後，一方面現正在進行招商作業中，另一方面
        前陸軍後勤學校用地，亦尚未動工開發，一切尚在紙上作業階段，如予以及
        時停止，對公益不會有重大影響。
      2.本件都市計畫乃純粹因政府政策急轉彎變更原計畫所致，引發土城頂埔地區
        居民之厭惡與反感，且現在陸軍後勤學校原有上千株樹木均保存完好，停止
        執行非但無損於公益，反而對綠地及環境之保存，大大有助於公益。
      3.再查現在土城工業區仍有許多閒置廠區及海山工業區可資利用，本案予以停
        止執行對公益不會有任何損害，反而有助於充分利用工業區閒置的土地。
      4.系爭土地原屬部分原告等及先祖所有，早年被政府強迫徵收作為運校用地，
        且六十八年間運校急謀擴大用地，經原告之先祖等陳情後才停止，並合理修
        正為住宅區之計畫；迄今運輸兵學校前中央路四段道路用地（省幹三號）所
        有權人大多為原告或先祖所有，無償供政府及公眾使用五十餘年；如今政府
        遷移陸軍後勤學校，依法應將土地交還原所有人，但實際上並未如此，反而
        變本加厲、軟土深掘變更為產業專用區，將造成貧者愈貧（頂埔居民），富
        者愈富（本案所甄選廠商），實有違社會公義化原則。
    (四)本案原告之訴在法律上有充分之合法性：
      1.按「住宅區為保護居住環境而劃定，其土地及建築物之使用，不得有礙居住
        之寧靜、安全及衛生」，都市計畫法第三十四條著有明文；再「工業區為促
        進工業發展而劃定，其土地及建築物，以供工業使用為主，具有危害性及公
        害之工廠，應特別指定工業區建築之。」都市計畫法第三十六條亦著有明文
        ，顯見工業區及住宅區之設置，皆有其欲達之目的與功能，非得混淆，且因
        目的、功能之不同，應不可毗鄰。
      2.內政部及台北縣政府係將台北縣政府八十三年九月通過，八十四年七月一日
        所公告發布實施之「細部計畫書」辦理部分變更，總共編訂計二三．六一公
        頃，而「住宅區」部分則有一一．七一公頃。台北縣政府細部計畫將原「住
        宅區」變更劃定為「工業區」面積為九．七二九公頃，是原編定住宅之土地
        尚有一．九八一公頃之面積毗鄰該變更後之「產業專用區」，則內政部及台
        北縣政府之本件變更案顯有違前揭都市計畫法第三十四條及三十六條所揭之
        目的及功能，而有違法。
      3.按「都市計畫範圍內，各級政府徵收私有土地或撥用公有土地，不得妨礙當
        地都市計畫。‧‧‧都市計畫法第五十二條前段載有明文，本件變更案土地
        台北縣政府早於八十四年七月一日公告發布實施為「住宅區」，此次變更為
        「產業專用區」供高科技廠商設廠使用，其中０．四二公頃雖為私有土地，
        公有土地為九．三０九公頃，惟必辦理徵收及公有地撥用，已然妨礙原有都
        市計畫，則內政部及台北縣政府之為變更為「產業專用區」，實已涉有違反
        都市計畫法前揭規定。
      4.本件變更案違反行政程序法之信賴保護原則。按「行政行為應以誠實信用方
        法為之，並應保護人民正當合理之信賴。」行政程序法第八條著有明文；而
        「都市計畫法制定之目的，依其第一條規定，係為改善居民生活環境，並促
        進市鄉有計畫之均衡發展。都市計畫一經公告確定，既發生規範之
        效力。各級政府所為土地之使用或徵收，自應符合已確定之都市計畫。」大
        法官會議釋字第五一三號亦著有解釋；本案台北縣政府及內政部罔顧頂埔地
        區居民多年來信賴八十四年已規劃為住宅綜合區之都市計畫變更為工業區已
        明顯違反信賴保護原則。
      5.本案程序上涉及違法：
        本件之變更案係台北縣政府為引進鴻海集團而辦理，並由台北縣政府於九十
        一年六月十二日以北府建工字第０九一０二八五二六五號函建請經濟部核定
        本件為「重大投資案」，後經行政院經濟建設委員會以同年六月二十五日總
        字第０九一０００二七四九號函建請本案為「重大投資案」，並經行政院以
        同年七月一日院台經字第０九一００三三四二０號函核定同意在案，內政部
        依此逕為變更該都市計畫之主要計畫，台北縣政府辦理細部計畫變更事宜。
        惟依都市計畫法第二十七條之二第二項規定：「前項重大投資開發案件之認
        定，聯席審議會議之組成及作業程序之辦法，由內政部會商中央環境保護及
        水土保持主管機關定之。」是「重大投資案」應有認定之基準。但經原告等
        遍查所有法令均付之闕如，則行政院及行政院經濟建委員會如何核定本件為
        「重大投資案」？既有疑義，故該機關核定本件為「重大投資案」既非依法
        為之，即違反「依法行政」之原則。又根據原告於九十一年八月十五日查詢
        內政部營建署九十一年六月五日網站新聞資料，有關都市計畫法部分修正條
        文公布實施後，需配合訂定之「都市計畫細部審議原則﹙草案﹚」及「重大
        投資開發案件都市計畫聯席審議作業辦法﹙草案﹚」等二子法，均尚在研商
        中，將依行政程序法辦理預告程序，足證本件行政院在變更都市計畫核定過
        程中，明顯缺乏法令依據，而逾越權限或濫用權力而為行政處分，依行政訴
        訟法第四條第二項之規定以違法論。
    綜上所述，本案被告機關事實上並無推動系爭都市計畫之急迫性，何況更不宜在
    住宅區內設置產業專用區，且尚有土城工業區閒置廠區，海山工業區等地可供使
    用，因此本案並無在土城頂埔地區原陸軍後勤學校用地之急迫性、合法性、必要
    性的存在，請求裁定系爭變更都市計畫及擬定細部計畫之行政處分，於本案訴訟
    判決確定前停止執行等語。
三、經查：
    (一)按在法律上所指「損害」，可分為財產上損害與非財產上損害，而非財產損害
      之賠償，以法律有明文規定者為限；至於財產上損害，又可分為「固有利益」
      之損害、「信賴利益」之損害與「給付利益」之損害。所謂「固有利益」之損
      害，乃是指「行為人對關係人原有財產狀態之破壞」；而「信賴利益」之損害
      ，則是以「關係人因為特定事由，基於對行為人之信賴，而為財產支出，所導
      致之財產貶損」；而「給付利益」之損害，乃是指「如果行為人依約（或依法
      律之規定）對關係人為特定之給付時，關係人所可以獲致之預期利益，卻因行
      為人之違約，導致預期利益之落空」而言。而在民事法之法制架構上，侵權行
      為法中有關損害填補之討論，原則上是以「固有利益」為其範圍。締約過失或
      因意思表示有瑕疵而導致法律行為失效時，其損害填補自然應該以「信賴利益
      」為範圍。只有在契約法中有關債務不履行之損害賠償，才是以「給付利益」
      為其範圍。而且解釋上，本於「給付利益」所生之賠償範圍當然包括「信賴利
      益」及「固有利益」之部分，所以對關係人（即損害賠償請求權人）而言，自
      然以獲致「給付利益」範圍之損害賠償最為有利。然而損害賠償請求權人要主
      張「給付利益」範圍之損害賠償，必須其原先有向義務人請求為特定給付之原
      因事實存在方可，若無此項原因事實存在，則原則上，損害賠償請求權人只能
      以「固有利益」之減損為其損害填補之範圍。而在國家公權力之行使而侵犯到
      人民之公法上權利時，國家與人民間原先並沒有一個特定的給付原因事實存在
      ，故此等侵害，在性質上，與民事法制上之侵權行為法類似，其填補之範圍，
      當然也應以「固有利益」之填補為原則。又在判斷財產權之「經濟等價性」時
      ，基於上述「固有利益」之填補原則，原則上不須考慮聲請人主觀之利益期待
      或情緒感受，除非該等主觀之利益期待，在客觀上已有極高的發生可能性，或
      有客觀事證足以證明聲請人之主觀情緒感受真實存在，且在社會價值判斷上，
      正當合理。
    (二)本件原告等雖謂：原處分之執行，將使現有原陸軍後勤學校內數千百株樹齡已
      逾五十年之大樹及綠地摧毀殆盡，而發生永遠無法回復之損害云云。惟姑不論
      將來進駐廠商設廠時，須依台北縣政府訂定之「台北縣樹木保護自治條例」，
      對產業專用區內之樹木予以保護，不得任意砍伐，原告所指之前開損害，未必
      發生；且查前開大樹及綠地，皆屬國有財產，並非原告之私人財產，故縱使遭
      受破壞，亦非原告等財產上受有損害，而我國法律並無明文規定原告等得據以
      請求賠償，即難謂原告等有難於回復之損害。
    (三)原告等又謂：原處分之執行，將使頂埔地區附近居民居住之環境遭受嚴重污染
      ，而發生難以回復之損害乙節。查系爭「變更土城（頂埔地區）都市計畫（部
      分住宅區為產業專用區○○地○道路用地）」計畫書第十章第三項已明定：「
      本案高科技產業園區之開發，應依環境影響評估法規定辦理環境影響評估。」
      此有該計畫書附卷可稽。又環境影響評估法第五條所列之開發行為，而對環境
      有不良影響之虞者，始須實施環境影響評估，由開發者於申請開發時，檢具環
      境影響說明書，向目的事業主管機關提出，轉送環境保護主管機關審查；當地
      居民對於開發單位之說明有意見者，得於公開說明會後十五日內提出；開發單
      位應參酌當地居民意見，編製環境影響評估報告書初稿，向目的事業主管機關
      提出，經會勘程序及主管機關之審查認可後，開發單位即應切實遵照執行，並
      受有關機關之追蹤及監督，此觀環境影響評估法第五、七、九、十二、十三、
      十七、十九條之規定甚明。故本件原處分之執行，祇要廠商與有關機關密切配
      合，依法行事，應無環境污染之慮。至於原告所舉ＲＣＡ工廠污染事件，乃數
      十年前之事，不能相提併論；另所提出之「新竹科學園區環境保護監督小組年
      度報告」第六章結論，雖有若干改進建議，但仍認新竹科學園區之空氣品質，
      整體而言較周邊地區為佳，廢水處理效果亦已達一定水準；是原告指稱原處分
      之執行，將使頂埔地區之環境遭受嚴重污染云云，純為主觀臆測之詞，並無依
      據，自難謂有難於回復之損害。
    (四)原告另謂：原處分之執行，頂埔地區之房地產價值，將大幅降低，而發生難以
      回復之損害乙節。查不動產市場價格之因素錯綜複雜，並無實際買賣資料可資
      證明原處分之執行將使房地產價值降低，或對原告之利益有何等程度之損害；
      況以新竹科學園區及台北市內湖科技園區成功開發之經驗而言，其對園區附近
      之房地產價格係屬正面之影響，原告謂原處分之執行將使頂埔地區房地產價格
      大幅降低云云，乃假設性之自行推論，並無根據。至於原告謂：根據台北縣政
      府於八十四年七月一日以八四北府工都字第二二九五九三號公告發布實施「土
      城頂埔地區﹙運輸兵學校﹚細部計畫書」，已規劃社教活動中心、市場、停車
      場、公園、綠地、兒童遊憩用地等公共設施，美景可期，因原處分之執行，原
      告等之期待利益將落空乙節。查前揭八十四年所擬定之細部計畫範圍內之土地
      共有二三‧六一公頃，本件僅變更其中九‧七二九０公頃土地之計畫，剩餘之
      一三‧八八一公頃土地，在本件變更都市計畫書中已敘明：「本案變更後剩餘
      整體開發地區，應依內政部八十五年六月七日台內營字第八五七二七八六號函
      訂『都市計畫書規定應以市區徵收或其他方式整體開發並於完成整體
      開發後始准核發建築執照處理要點』第六點規定，評估整體開發可行性，如經
      評估不可行者，應儘速辦理專案通盤檢討作適切調整，並應將公共設施負擔公
      平性納入考量。」足見剩餘之一三‧八八一公頃土地，在經過通盤檢討適切調
      整後，原告所稱之美景，依然可期，未必會減損其利益。是本件原告所稱期待
      利益之損害，乃其主觀之感受，在客觀上並無極高的發生可能性，自無難以回
      復之損害可言。
四、綜上所述，本件原處分之執行，對原告並不發生難於回復之損害，原告聲請停止
    執行，核與首揭停止執行之要件不符，難予准許，其聲請應予駁回。至於原告所
    述停止執行之其他要件部分，因與本件判斷結果已不生影響，故不逐一論述，附
    此敘明。
五、依行政訴訟法第一百零四條、民事訴訟法第九十五條、第七十八條、第八十五條
    第一項前段，裁定如主文。
中      華      民      國    九十二    年      五      月    二十一    日
                           臺 北 高 等 行 政 法 院  第二庭
                                             審判長 法  官  徐瑞晃
                                                    法  官  吳慧娟
                                                    法  官  李得灶
右為正本係照原本作成。
如不服本裁定，應於送達後十日內向本院提出抗告狀（須按他造人數附繕本）。
中      華      民      國    九十二    年      五      月    二十六    日
                                                    書記官  陳清容
附表
    聲  請  人  甲○○        住土城市○○路○段125巷27之1號
    聲  請  人  乙○○        住土城市○○路110號
    聲  請  人  丙○○        住土城市○○路○段125巷2弄96號
    聲  請  人  丁○○        住土城市○○路○段118巷7號
    聲  請  人  戊○○        住土城市○○路○段125巷2弄27號4樓
    聲  請  人  己○○        住土城市○○街20號
    聲  請  人  庚○○        住土城市○○街22號
    聲  請  人  辛  ○        住土城市○○街37號
    聲  請  人  壬○○        住土城市○○街37號
    聲  請  人  癸○○        住土城市○○街59號4樓
    聲  請  人  子○○        住土城市○○路51號
    聲  請  人  丑○○        住土城市○○路○段156號
    聲  請  人  寅○○        住土城市○○路○段156號
    聲  請  人  卯○○        住土城市○○路○段67巷34號
    聲  請  人  辰○○○      住土城市○○路○段67巷34號
    聲  請  人  巳○○        住土城市○○路○段156號
    聲  請  人  午○○        住土城市○○路○段154號
    聲  請  人  未○○        住土城市○○街10號4樓
    聲  請  人  申○○        住土城市○○街12號
    聲  請  人  酉○○        住土城市○○路○段160號
    聲  請  人  戌○○        住土城市○○路○段160號
    聲  請  人  亥○○        住土城市○○路○段158號
    聲  請  人  天○○        住土城市○○街10號
    聲  請  人  地○○○      住土城市○○街43巷1號3樓
    聲  請  人  宇○○        住土城市○○街43巷1號3樓
    聲  請  人  宙○○        住土城市○○街43巷3號3樓
    聲  請  人  玄○          住土城市○○街43巷3號3樓
    聲  請  人  黃○          住土城市○○街28號
    聲  請  人  Ａ○○        住土城市○○街43巷6號2樓
    聲  請  人  Ｂ○○        住土城市○○街29號
    聲  請  人  Ｃ○○        住土城市○○街29號
    聲  請  人  Ｄ○○○      住土城市○○街29號
    聲  請  人  Ｅ○○        住土城市○○街31號
    聲  請  人  Ｆ○○        住土城市○○街31號
    聲  請  人  Ｇ○○        住土城市○○街31號
    聲  請  人  Ｈ○○        住土城市○○街31號
    聲  請  人  Ｉ○○        住土城市○○街23號
    聲  請  人  Ｊ○○○      住土城市○○街23號
    聲  請  人  Ｋ○○        住土城市○○街23號
    聲  請  人  Ｌ○○        住土城市○○街27號
    聲  請  人  Ｍ○○        住土城市○○街27號
    聲  請  人  Ｎ○○        住土城市○○街27號
    聲  請  人  Ｏ○○        住土城市○○路○段134號
    聲  請  人  Ｐ○○        住土城市○○路○段134號
    聲  請  人  Ｑ○○        住土城市○○路○段134號
    聲  請  人  Ｒ○○        住土城市○○路○段134號
    聲  請  人  Ｓ○○        住土城市○○街40號
    聲  請  人  Ｔ○○        住土城市○○路○段132號
    聲  請  人  Ｕ○○        住土城市○○路○段118巷11號 1樓
    聲  請  人  Ｖ○○        住土城市○○路○段118巷11號 1樓
    聲  請  人  Ｗ○○        住土城市○○路○段118巷11號 1樓
    聲  請  人  Ｘ○○        住土城市○○路○段118巷9號 1樓
    聲  請  人  Ｙ○○        住土城市○○路○段118巷9號 1樓
    聲  請  人  Ｚ○○        住土城市○○路○段118巷9號 1樓
    聲  請  人  ａ○○        住土城市○○街46之1號1樓
    聲  請  人  ｂ○○        住土城市○○街46之1號1樓
    聲  請  人  ｃ○○        住土城市○○路○段68巷1號3樓
    聲  請  人  ｄ○○        住土城市○○路○段68巷1號3樓
    聲  請  人  ｅ○○        住土城市○○路○段72號11樓
    聲  請  人  ｆ○○        住土城市○○路○段72號11樓
    聲  請  人  ｇ○○        住土城市○○路○段72號11樓
    聲  請  人  ｈ○○        住土城市○○路○段72號3樓
    聲  請  人  ｉ○○        住土城市○○路○段68巷1號12樓
    聲  請  人  ｊ○○        住土城市○○路○段68巷1號12樓
    聲  請  人  ｋ○○        住土城市○○路○段72號4樓
    聲  請  人  ｌ○○        住土城市○○路○段68巷5號6樓
    聲  請  人  ｍ○○        住土城市○○路○段68巷3號7樓
    聲  請  人  ｎ○○        住土城市○○路○段68巷3號7樓
    聲  請  人  ｏ○○        住土城市○○路○段68巷5號9樓
    聲  請  人  ｐ○○        住土城市○○路○段68巷5號9樓
    聲  請  人  ｑ○○        住土城市○○路○段68巷3號13樓
    聲  請  人  ｒ○○        住土城市○○路○段68巷3號13樓
    聲  請  人  ｓ○○        住土城市○○路○段68巷5號12樓
    聲  請  人  ｔ○○        住土城市○○路○段68巷5號12樓
    聲  請  人  ｕ○○        住土城市○○路○段68巷5號2樓
    聲  請  人  ｖ○○        住土城市○○路○段68巷5號2樓
    聲  請  人  ｗ○○        住土城市○○路○段68巷5號8樓
    聲  請  人  ｘ○○        住土城市○○路○段68巷3號12樓
    聲  請  人  ｙ○○        住土城市○○路○段68巷3號12樓
    聲  請  人  ｚ○○        住土城市○○路○段68巷3號10樓
    聲  請  人  甲甲○        住土城市○○路○段68巷3號9樓
    聲  請  人  甲乙○        住土城市○○路○段68巷3號9樓
    聲  請  人  甲丙○        住土城市○○路○段68巷11號10樓
    聲  請  人  甲丁○        住土城市○○路○段68巷13號3樓
    聲  請  人  甲戊○        住土城市○○路○段68巷13號4樓
    聲  請  人  甲己○        住土城市○○路○段68巷13號8樓
    聲  請  人  甲庚○        住土城市○○路○段68巷13號13樓
    聲  請  人  甲辛○        住土城市○○路○段68巷13號13樓
    聲  請  人  甲壬○        住土城市○○路○段68巷13號10樓
    聲  請  人  甲癸○        住土城市○○路○段68巷13號10樓
    聲  請  人  甲子○        住土城市○○路○段2號6樓
    聲  請  人  甲丑○        住土城市○○路○段2號6樓
    聲  請  人  甲寅○        住土城市○○路○段66號7樓
    聲  請  人  甲卯○        住土城市○○路○段66號7樓
    聲  請  人  甲辰○        住土城市○○路○段68巷2號7樓
    聲  請  人  甲巳○        住土城市○○路○段68巷2號7樓
    聲  請  人  甲午○        住土城市○○路○段64號8樓
    聲  請  人  甲未○        住土城市○○路○段64號8樓
    聲  請  人  甲申○        住土城市○○路○段68巷2號3樓
    聲  請  人  甲酉○        住土城市○○路○段66號4樓
    聲  請  人  甲戌○        住土城市○○路○段68巷2號4樓
    聲  請  人  甲亥○        住土城市○○路○段68巷2號4樓
    聲  請  人  甲天○        住土城市○○路26號3樓
    聲  請  人  甲地○        住土城市○○路○段68巷14號5樓
    聲  請  人  甲宇○        住土城市○○路○段68巷14號3樓
    聲  請  人  甲宙○        住土城市○○路○段68巷14號7樓
    聲  請  人  甲玄○        住土城市○○路○段68巷14號12樓
    聲  請  人  甲黃○        住土城市○○路○段68巷1號7樓
    聲  請  人  甲Ａ○        住土城市○○路○段68巷1號7樓
    聲  請  人  甲Ｂ○        住土城市○○路○段68巷70號5樓
    聲  請  人  甲Ｃ○        住土城市○○路○段68巷14號11樓
    聲  請  人  甲Ｄ○        住土城市○○路○段68巷14號11樓
    聲  請  人  甲Ｅ○        住土城市○○路○段68巷14號4樓
    聲  請  人  甲Ｆ○        住土城市○○路○段68巷14號4樓
    聲  請  人  甲Ｇ○○      住土城市○○路○段68巷14號4樓
    聲  請  人  甲Ｈ○        住土城市○○路○段68巷14號4樓
    聲  請  人  甲Ｉ○        住土城市○○路○段68巷14號10樓
    聲  請  人  甲Ｊ○        住土城市○○路○段62之2號1樓
    聲  請  人  甲Ｋ○        住土城市○○路○段62之2號1樓
    聲  請  人  甲Ｌ○        住土城市○○路○段62之2號1樓
    聲  請  人  甲Ｍ○        住土城市○○路○段62之3號10樓
    聲  請  人  甲Ｎ○        住土城市○○路○段62之2號2樓
    聲  請  人  甲Ｏ          住土城市○○路○段62之3號3樓
    聲  請  人  甲Ｐ○        住土城市○○路○段62號3樓
    聲  請  人  甲Ｑ○        住土城市○○路○段62號13樓
    聲  請  人  甲Ｒ○        住土城市○○路○段62號12樓
    聲  請  人  甲Ｓ○        住土城市○○路○段62之3號13樓
    聲  請  人  甲Ｔ○        住土城市○○路○段62號13樓之1
    聲  請  人  甲Ｕ○        住土城市○○路○段62之1號15樓
    聲  請  人  甲Ｖ○        住土城市○○路○段62之3號17樓
    聲  請  人  甲Ｗ○        住土城市○○路○段62之2號18樓
    聲  請  人  甲Ｘ○        住土城市○○路○段62號4樓
    聲  請  人  甲Ｙ○        住土城市○○路○段62號5樓
    聲  請  人  甲Ｚ○        住土城市○○路○段62號7樓
    聲  請  人  甲ａ○        住土城市○○路○段62號10樓
    聲  請  人  甲ｂ○        住土城市○○路○段62之2號8樓
    聲  請  人  甲ｃ○        住土城市○○路○段62號9樓
    聲  請  人  甲ｄ○        住土城市○○路○段62之1號12樓
    聲  請  人  甲ｅ○        住土城市○○路○段62之1號16樓
    聲  請  人  甲ｆ○        住土城市○○路○段62之2號16樓
    聲  請  人  甲ｇ○        住土城市○○路○段62之2號16樓
    聲  請  人  甲ｈ○        住土城市○○路○段60號5樓
    聲  請  人  甲ｉ○        住土城市○○路○段60之1號11樓
    聲  請  人  甲ｊ○        住土城市○○路○段60之1號11樓
    聲  請  人  甲ｋ○○      住土城市○○路○段60號8樓
    聲  請  人  甲ｌ○        住土城市○○路○段60之2號10樓
    聲  請  人  甲ｍ○        住土城市○○路○段60之3號4樓
    聲  請  人  甲ｎ○        住土城市○○路○段60之3號4樓
    聲  請  人  甲ｏ○        住土城市○○路○段60之3號4樓
    聲  請  人  甲ｐ○○      住土城市○○路○段60之3號10樓
    聲  請  人  甲ｑ○        住土城市○○路○段60之2號6樓
    聲  請  人  甲ｒ○        住土城市○○路○段60之2號6樓
    聲  請  人  甲ｓ○        住土城市○○路○段60之2號6樓
    聲  請  人  甲ｔ○        住土城市○○路○段60之1號2樓
    聲  請  人  甲ｕ○        住土城市○○路○段60之3號13樓
    聲  請  人  甲ｖ○        住土城市○○路○段60之3號15樓
    聲  請  人  甲ｗ○        住土城市○○路○段60之3號11樓
    聲  請  人  甲ｘ○        住土城市○○路○段60之1號9樓
    聲  請  人  甲ｙ○        住土城市○○路○段60之1號8樓
    聲  請  人  甲ｚ○        住土城市○○路○段60之2號8樓
    聲  請  人  乙甲○○      住土城市○○路○段60之2號7樓
    聲  請  人  乙乙○        住土城市○○路○段60之2號7樓
    聲  請  人  乙丙○        住土城市○○路○段60之3號6樓
    聲  請  人  乙丁○        住土城市○○路○段60號6樓
    聲  請  人  乙戊○        住土城市○○路○段60之3號7樓
    聲  請  人  乙己○        住土城市○○路○段60之3號7樓
    聲  請  人  乙庚○        住土城市○○路○段60之3號7樓
    聲  請  人  乙辛○        住土城市○○路○段60之2號12樓
    聲  請  人  乙壬○        住土城市○○路○段60之2號12樓
    聲  請  人  乙癸○        住土城市○○路○段60之2號12樓
    聲  請  人  乙子○○      住土城市○○路○段60之2號12樓
    聲  請  人  乙丑○        住土城市○○路○段60之2號12樓
    聲  請  人  乙寅○        住土城市○○路○段58號9樓
    聲  請  人  乙卯○        住土城市○○路○段58之2號2樓
    聲  請  人  乙辰○        住土城市○○路○段58之2號2樓
    聲  請  人  乙巳○        住土城市○○路○段58之1號4樓
    聲  請  人  乙午○        住土城市○○路○段58之3號4樓
    聲  請  人  乙未○        住土城市○○路○段58號4樓
    聲  請  人  乙申○        住土城市○○路○段58之3號5樓
    聲  請  人  乙酉○        住土城市○○路○段58之2號5樓
    聲  請  人  乙戌○        住土城市○○路○段58之1號5樓
    聲  請  人  乙亥○        住土城市○○路○段58之1號5樓
    聲  請  人  乙天○        住土城市○○路○段58號9樓
    聲  請  人  乙地○        住土城市○○路○段58之3號13樓
    聲  請  人  乙宇○        住土城市○○路○段58之3號15樓
    聲  請  人  乙宙○        住土城市○○路○段58之3號9樓
    聲  請  人  乙玄○        住土城市○○路○段58之3號9樓
    聲  請  人  乙黃○        住土城市○○路○段58之1號9樓
    聲  請  人  乙Ａ○○      住土城市○○路○段58號10樓
    聲  請  人  乙Ｂ○        住土城市○○路○段58之3號10樓
    聲  請  人  乙Ｃ○        住土城市○○路○段58之1號13樓
    聲  請  人  乙Ｄ○        住土城市○○路○段58號13樓
    聲  請  人  乙Ｅ○        住土城市○○路○段58之2號16樓
    聲  請  人  乙Ｆ○        住土城市○○路○段58之3號17樓
    聲  請  人  乙Ｇ○        住土城市○○路○段58之2號18樓
    聲  請  人  乙Ｈ○        住土城市○○路○段56之1號9樓
    聲  請  人  乙Ｉ○        住土城市○○路○段56之3號9樓
    聲  請  人  乙Ｊ○        住土城市○○路○段56之2號9樓
    聲  請  人  乙Ｋ○        住土城市○○路○段56之1號10樓
    聲  請  人  乙Ｌ○        住土城市○○路○段56之1號8樓
    聲  請  人  乙Ｍ○        住土城市○○路○段56之3號7樓
    聲  請  人  乙Ｎ○        住土城市○○路○段56之3號6樓
    聲  請  人  乙Ｏ○        住土城市○○路○段56號13樓
    聲  請  人  乙Ｐ○        住土城市○○路○段56號9樓
    聲  請  人  乙Ｑ○        住土城市○○路○段54巷7號9樓
    聲  請  人  乙Ｒ○        住土城市○○路○段56之2號10樓
    聲  請  人  乙Ｓ○        住土城市○○路○段56之3號14樓
    聲  請  人  乙Ｔ○        住土城市○○路○段56之3號14樓
    聲  請  人  乙Ｕ○        住土城市○○路○段56之3號14樓
    聲  請  人  乙Ｖ○        住土城市○○路○段56之1號13樓
    聲  請  人  乙Ｗ○        住土城市○○路○段56之1號13樓
    聲  請  人  乙Ｘ○        住土城市○○路○段56之2號14樓
    聲  請  人  乙Ｙ○        住土城市○○路○段56之3號14樓
    聲  請  人  乙Ｚ○        住土城市○○路○段56之2號3樓
    聲  請  人  乙ａ○        住土城市○○路○段56之2號3樓
    聲  請  人  乙ｂ○        住土城市○○路○段56之2號3樓
    聲  請  人  乙ｃ○        住土城市○○路○段56號5樓
    聲  請  人  乙ｄ○        住土城市○○路○段56號9樓
    聲  請  人  乙ｅ○        住土城市○○路○段56之3號4樓
    聲  請  人  乙ｆ○        住土城市○○路○段56之2號8樓
    聲  請  人  乙ｇ○        住土城市○○路○段56之3號4樓
    聲  請  人  乙ｈ○        住土城市○○路○段56之2號8樓
    聲  請  人  乙ｉ○        住土城市○○路○段56之1號8樓
    聲  請  人  乙ｊ○        住土城市○○路○段56之1號3樓
    聲  請  人  乙ｋ○        住土城市○○路○段56之3號5樓
    聲  請  人  乙ｌ○        住土城市○○路○段54巷7號9樓
    聲  請  人  乙ｍ○○      住土城市○○路○段56之2號6樓
    聲  請  人  乙ｎ○        住土城市○○路○段56之2號6樓
    聲  請  人  乙ｏ○        住土城市○○路○段56之1號18樓
    聲  請  人  乙ｐ○        住土城市○○路○段56之2號16樓
    聲  請  人  乙ｑ○        住土城市○○路○段56之2號17樓
    聲  請  人  乙ｒ○        住土城市○○路○段56號12樓
    聲  請  人  乙ｓ○        住土城市○○路○段56之2號12樓
    聲  請  人  乙ｔ○        住土城市○○路○段56之2號12樓
    聲  請  人  乙ｕ          住土城市○○路○段56之3號17樓
    聲  請  人  乙ｖ○        住土城市○○路○段56之3號17樓
    聲  請  人  乙ｗ○        住土城市○○路○段54巷3號18樓
    聲  請  人  乙ｘ○        住土城市○○路○段54巷3號18樓
    聲  請  人  乙ｙ○        住土城市○○路○段54巷7號17樓
    聲  請  人  乙ｚ○        住土城市○○路○段54巷7號17樓
    聲  請  人  丙甲○        住土城市○○路○段54巷7號17樓
    聲  請  人  丙乙○        住土城市○○路○段54巷7號17樓
    聲  請  人  丙丙○        住土城市○○路○段54巷7號17樓
    聲  請  人  丙丁○        住土城市○○路○段54巷7號18樓
    聲  請  人  丙戊○        住土城市○○路83號
    聲  請  人  丙己○        住土城市○○路○段54巷11號14樓
    聲  請  人  許志回        住土城市○○路○段54巷7號18樓
    聲  請  人  陳秀鳳        住土城市○○路○段54巷1號7樓
    聲  請  人  鄧惠華        住土城市○○路○段54巷3號5樓
    聲  請  人  蘇芳琳        住土城市○○路○段54巷3號5樓
    聲  請  人  劉碧琬        住土城市○○路○段54巷5號5樓
    聲  請  人  陳阿雄        住土城市○○路○段54巷5號5樓
    聲  請  人  朱國雄        住土城市○○路○段54巷5號18樓
    聲  請  人  黃照子        住土城市○○路○段54巷3號18樓
    聲  請  人  吳思瑜        住土城市○○路○段54巷9號1樓
    聲  請  人  陳建中        住土城市○○路○段54巷9號9樓
    聲  請  人  陳美吟        住土城市○○路○段54巷9號9樓
    聲  請  人  楊素梅        住土城市○○路○段54巷9號9樓
    聲  請  人  陳怡如        住土城市○○路○段54巷9號9樓
    聲  請  人  陳淑敏        住土城市○○路○段54巷9號10樓
    聲  請  人  林秀如        住土城市○○路○段54巷11號12樓
    聲  請  人  黃惠雪        住土城市○○路○段54巷15號13樓
    聲  請  人  陳生琴        住土城市○○路○段54巷9號9樓
    聲  請  人  陳惠端        住土城市○○路○段54巷3號10樓
    聲  請  人  黃桂琳        住土城市○○路○段56之1號5樓
    聲  請  人  程柱華        住土城市○○路○段54巷1號9樓
    聲  請  人  程柱流        住土城市○○路○段54巷1號9樓
    聲  請  人  程計韜        住土城市○○路○段54巷1號9樓
    聲  請  人  謝雅對        住土城市○○路○段54巷1號9樓
    聲  請  人  陳美麗        住土城市○○路○段56之3號13號
    聲  請  人  胡毓貴        住土城市○○路○段54巷15號2樓
    聲  請  人  胡林鈞        住土城市○○路○段54巷15號2樓
    聲  請  人  王文慧        住土城市○○路○段54巷23號8樓
    聲  請  人  林春慧        住土城市○○路○段54巷21號13樓
    聲  請  人  邱文福        住土城市○○路○段54巷21號5樓
    聲  請  人  吳美英        住土城市○○路○段19號3樓
    聲  請  人  陳瀅如        住土城市○○路○段54巷19號14樓
    聲  請  人  張一森        住土城市○○路○段54巷23號9樓
    聲  請  人  楊小慧        住土城市○○路○段54巷21號7樓
    聲  請  人  吳劉麗美      住土城市○○路○段54巷19號6樓
    聲  請  人  嚴雪美        住土城市○○路○段54巷21號2樓
    聲  請  人  巫蘭芳        住土城市○○路○段54巷21號11樓
    聲  請  人  孫秀觀        住土城市○○路○段54巷21號8樓
    聲  請  人  陳碧珠        住土城市○○路○段54巷23號6樓
    聲  請  人  劉慶豐        住土城市○○路○段54巷21號3樓
    聲  請  人  蔡忠科        住土城市○○路○段56之3號13樓
    聲  請  人  林鼎三        住土城市○○路○段54巷19號10樓
    聲  請  人  徐麗芬        住土城市○○路○段54巷23號12樓
    聲  請  人  李味甘        住土城市○○路○段54巷17號7樓
    聲  請  人  鄭東源        住土城市○○路○段54巷23號7樓
    聲  請  人  蔡加和        住土城市○○路○段54巷23號2樓
    聲  請  人  邱木水        住土城市○○路○段54巷19號1樓
    聲  請  人  陳正得        住土城市○○路○段52巷42弄4之2號
    聲  請  人  樓楚素雲      住土城市○○路○段52巷42弄4號
    聲  請  人  楊詠竣        住土城市○○街66號
    聲  請  人  潘寶桂        住土城市○○街66號
    聲  請  人  楊富吉        住土城市○○街66號
    聲  請  人  鍾昇達        住土城市○○路○段52巷56號5樓
    聲  請  人  鄒秋萍        住土城市○○路○段52巷58號4樓
    聲  請  人  郭雨涵        住土城市○○路○段52巷58號4樓
    聲  請  人  陳錦蘭        住土城市○○路○段52巷40弄4之2號
    聲  請  人  吳大志        住土城市○○路○段52巷42弄1號
    聲  請  人  朱盈契        住土城市○○路○段52巷42弄13號
    聲  請  人  陳美鳳        住土城市○○路○段52巷42弄11號
    聲  請  人  李茂永        住土城市○○路○段52巷42弄11號
    聲  請  人  林素真        住土城市○○路○段52巷42弄13號
    聲  請  人  楊春美        住土城市○○路○段52巷42弄15號
    聲  請  人  吳金天        住土城市○○路○段52巷42弄15號
    聲  請  人  方素娥        住土城市○○路○段52巷42弄8號1樓
    聲  請  人  方復華        住土城市○○路○段52巷42弄8號1樓
    聲  請  人  郭凱婷        住土城市○○路○段52巷58號4樓
    聲  請  人  郭婉凌        住土城市○○路○段52巷58號4樓
    聲  請  人  陳巧蓮        住土城市○○路○段52巷56號4樓
    聲  請  人  陳天化        住土城市○○路○段52巷56號4樓
    聲  請  人  陳華猛        住土城市○○路○段52巷56號4樓
    聲  請  人  施乾良        住土城市○○路○段52巷56號2樓
    聲  請  人  林娥金        住土城市○○路○段52巷56號2樓
    聲  請  人  劉宜泉        住土城市○○路○段52巷56號2樓
    聲  請  人  陳志偉        住土城市○○路○段52巷40弄4號
    聲  請  人  陳劉秋香      住土城市○○路○段52巷40弄4號
    聲  請  人  郭俊興        住土城市○○路○段52巷58號4樓
    聲  請  人  丙乙○        住土城市○○路○段52巷58號4樓
    聲  請  人  陳榮得        住土城市○○路○段52巷42弄12號
    聲  請  人  潘明欽        住土城市○○路○段52巷42弄12號
    聲  請  人  金聰穎        住土城市○○路○段52巷42弄12之1號
    聲  請  人  金忠義        住土城市○○路○段52巷42弄12之1號
    聲  請  人  金文發        住土城市○○路○段52巷42弄12之1號
    聲  請  人  金廖素貞      住土城市○○路○段52巷42弄12之1號
    聲  請  人  金文忠        住土城市○○路○段52巷42弄19號
    聲  請  人  陳美雲        住土城市○○路○段52巷42弄12號
    聲  請  人  葉珠絹        住土城市○○路○段52巷40弄4之1號
    聲  請  人  廖勝利        住土城市○○路○段52巷60號
    聲  請  人  林聯枝        住土城市○○路○段52巷42弄7號
    聲  請  人  姜戴富        住土城市○○路○段52巷50號
    聲  請  人  高汝儀        住土城市○○路○段52巷42弄17號
    聲  請  人  蔡台生        住土城市○○路○段52巷42弄17號
    聲  請  人  吳李燃        住土城市○○路○段52巷18號
    聲  請  人  李再益        住土城市○○路○段52巷14弄10號
    聲  請  人  莊秋香        住土城市○○路○段52巷14弄10號
    聲  請  人  李宏仁        住土城市○○路○段52巷14弄7號
    聲  請  人  黃梅足        住土城市○○路○段52巷14弄3號
    聲  請  人  李曉芳        住土城市○○路○段52巷14弄8號
    聲  請  人  李宏祥        住土城市○○路○段52巷14弄8號
    聲  請  人  李石枝        住土城市○○路○段52巷14弄8號
    聲  請  人  田台明        住土城市○○路○段52巷32之2號
    聲  請  人  徐瑞玲        住土城市○○路○段52巷32之2號
    聲  請  人  李蔡束        住土城市○○路○段52巷4號
    聲  請  人  張克榮        住土城市○○路○段52巷36號
    聲  請  人  吳江秀玉      住土城市○○路○段52巷8之1號
    聲  請  人  謝吉豐        住土城市○○路○段46巷1之1號5樓
    聲  請  人  張明賢        住土城市○○路○段46巷1號4樓
    聲  請  人  鍾華亮        住土城市○○路○段46巷1號3樓
    聲  請  人  林彥中        住土城市○○路○段46巷1之1號2樓
    聲  請  人  鄭素貞        住土城市○○路○段46巷1之3號2樓
    聲  請  人  甲ｚ○        住土城市○○路○段46巷1之6號7樓
    聲  請  人  程建銘        住土城市○○路○段46巷1之6號6樓
    聲  請  人  邱進福        住土城市○○路○段46巷1之6號4樓
    聲  請  人  錢娟娟        住土城市○○路○段46巷1之6號3樓
    聲  請  人  楊衍鈺        住土城市○○路○段46巷1之6號5樓
    聲  請  人  林玉梅        住土城市○○路○段46巷1之6號2樓
    聲  請  人  孫進財        住土城市○○路○段46巷1之6號
    聲  請  人  蕭世民        住土城市○○路○段28號5樓
    聲  請  人  邱進典        住土城市○○路○段28號3樓
    聲  請  人  李寶霞        住土城市○○路○段28號4樓
    聲  請  人  梁榮照        住土城市○○路○段28號4樓
    聲  請  人  張岳昌        住土城市○○路○段26號3樓
    聲  請  人  鄭繡鶯        住土城市○○路○段26號3樓
    聲  請  人  鍾水仙        住土城市○○路○段28號4樓
    聲  請  人  朱玉媛        住土城市○○路○段28號6樓
    聲  請  人  胡萬利        住土城市○○路○段28號6樓
    聲  請  人  馮雲華        住土城市○○路○段36號
    聲  請  人  劉金溢        住土城市○○路○段16號4樓
    聲  請  人  徐郡梅        住土城市○○路○段22號3樓
    聲  請  人  崔健平        住土城市○○路○段22號3樓
    聲  請  人  李添霖        住土城市○○路○段20號3樓
    聲  請  人  廖輝錦        住土城市○○路○段20號3樓
    聲  請  人  李樹彬        住土城市○○路○段20號2樓
    聲  請  人  林李焉        住土城市○○路○段20號5樓
    聲  請  人  林進通        住土城市○○路○段20號5樓
    聲  請  人  謝櫻鶯        住土城市○○路○段20號5樓
    聲  請  人  陳進成        住土城市○○路○段46巷19號
    聲  請  人  朱新民        住土城市○○路○段46巷26號
    聲  請  人  朱進常        住土城市○○路○段46巷26號
    聲  請  人  楊麗珠        住土城市○○路○段46巷28之1號
    聲  請  人  周正忠        住土城市○○路○段46巷28之1號
    聲  請  人  陳施阿新      住土城市○○路○段36號3樓
    聲  請  人  陳鳳清        住土城市○○路○段36號3樓
    聲  請  人  陳敏雄        住土城市○○路○段36號3樓
    聲  請  人  陳秀美        住土城市○○路○段36號3樓
    聲  請  人  陳敏昌        住土城市○○路○段36號3樓
    聲  請  人  余建明        住土城市○○路○段22號2樓
    聲  請  人  余海明        住土城市○○路○段22號2樓
    聲  請  人  余鄭菊仔      住土城市○○路○段22號2樓
    聲  請  人  余雲珍        住土城市○○路○段22號2樓
    聲  請  人  鄧育奇        住土城市○○路○段111號
    聲  請  人  盧麗美        住土城市○○路○段125巷9弄8號
    聲  請  人  鄧新傳        住土城市○○路○段125巷9弄8號
    聲  請  人  鄧富          住土城市○○路○段111號
    聲  請  人  鄧金朝        住土城市○○路○段111號
    聲  請  人  吳張枝妹      住土城市○○街11巷6號
    聲  請  人  吳燦南        住土城市○○街11巷6號
    聲  請  人  陳文雄        住土城市○○街11巷1號
    聲  請  人  張燕雪        住土城市○○街3號
    聲  請  人  陳國財        住土城市○○街3號
    聲  請  人  戴錦雲        住土城市○○路○段184號2樓
    聲  請  人  邱慧玲        住土城市○○路○段125巷1號
    聲  請  人  張李桂英      住土城市○○路○段125巷1號
    聲  請  人  張嘉春        住土城市○○路○段125巷1號
    聲  請  人  張進平        住土城市○○路○段125巷1號
    聲  請  人  林忠駿        住土城市○○路○段103號
    聲  請  人  林忠謀        住土城市○○路○段103號
    聲  請  人  廖幸娥        住土城市○○路○段103號
    聲  請  人  林坤浪        住土城市○○路○段103號
    聲  請  人  林志鑫        住土城市○○路○段117號
    聲  請  人  林志仁        住土城市○○路○段117號
    聲  請  人  林廖石菊      住土城市○○路○段196號
    聲  請  人  林志成        住土城市○○路○段196號
    聲  請  人  林鄭淑暖      住土城市○○路○段117號
    聲  請  人  林宗隆        住土城市○○路○段117號
    聲  請  人  周秋菊        住土城市○○路○段115號
    聲  請  人  鄧添富        住土城市○○路○段107號
    聲  請  人  鄧李錦珠      住土城市○○路○段107號
    聲  請  人  鄧建創        住土城市○○路○段115號
    聲  請  人  林妙華        住土城市○○路○段125巷9弄1之3號3樓
    聲  請  人  李麗馨        住土城市○○路○段125巷9弄1之3號2樓
    聲  請  人  王立在        住土城市○○路○段125巷9弄1之3號2樓
    聲  請  人  朱立村        住土城市○○路○段125巷9弄1之3號3樓
    聲  請  人  朱王粟        住土城市○○路○段125巷9弄1之3號3樓
    聲  請  人  朱明宗        住土城市○○路○段125巷9弄1之3號3樓
    聲  請  人  林之懿        住土城市○○路○段125巷27號之1
    聲  請  人  闕正亮        住土城市○○路○段125巷27號之1
    聲  請  人  張雅敏        住土城市○○路○段125巷27號
    聲  請  人  林文龍        住土城市○○路○段125巷27號
    聲  請  人  林柏亨        住土城市○○路○段125巷25號
    聲  請  人  廖清花        住土城市○○路○段125巷25號
    聲  請  人  林柏伸        住土城市○○路○段125巷25號
    聲  請  人  林俊榮        住土城市○○路○段125巷25號
    聲  請  人  楊紋          住土城市○○路○段125巷3號3樓
    聲  請  人  劉政春        住土城市○○路○段125巷3號3樓
    聲  請  人  鄧亦琨        住土城市○○路○段125巷9弄1號
    聲  請  人  鄧亦峻        住土城市○○路○段125巷9弄1號
    聲  請  人  鄧龔雪玉      住土城市○○路○段125巷9弄1號
    聲  請  人  鄧徐軒        住土城市○○路○段125巷9弄1號
    聲  請  人  鄧義風        住土城市○○路○段125巷9弄1號
    聲  請  人  鄧霞          住土城市○○路○段125巷9弄3號
    聲  請  人  鄧雅萍        住土城市○○路○段125巷9弄1號
    聲  請  人  鄧建全        住土城市○○路○段125巷9弄6號
    聲  請  人  陳炳煌        住土城市○○路○段125巷13之2號5樓
    聲  請  人  朱鴻池        住土城市○○路○段125巷13之2號4樓
    聲  請  人  鄒林金連      住土城市○○路○段125巷13之2號2樓
    聲  請  人  鄒榮良        住土城市○○路○段125巷13之2號2樓
    聲  請  人  陳志弘        住土城市○○路○段125巷13之1號2樓
    聲  請  人  陳志成        住土城市○○路○段125巷13之1號2樓
    聲  請  人  陳靜怡        住土城市○○路○段125巷13之1號2樓
    聲  請  人  王玉卿        住土城市○○路○段125巷13之1號2樓
    聲  請  人  陳穎雄        住土城市○○路○段125巷13之1號2樓
    聲  請  人  楊謝雪        住土城市○○路○段125巷13號1樓
    聲  請  人  陳宜蓁        住土城市○○路○段125巷13號3樓
    聲  請  人  陳里政        住土城市○○路○段125巷13號3樓
    聲  請  人  陳閩麗娥      住土城市○○路○段125巷13號3樓
    聲  請  人  陳重男        住土城市○○路○段125巷13號3樓
    聲  請  人  鄧淑媛        住土城市○○路○段125巷11之1號4樓
    聲  請  人  鄧智揚        住土城市○○路○段125巷11之1號4樓
    聲  請  人  鄧智仁        住土城市○○路○段125巷11之1號4樓
    聲  請  人  鄧林瑞霞      住土城市○○路○段125巷11之1號4樓
    聲  請  人  鄧義傳        住土城市○○路○段125巷11之1號4樓
    聲  請  人  王湘寶        住土城市○○路○段125巷13之1號4樓
    聲  請  人  蔡明權        住土城市○○路○段125巷11之1號5樓
    聲  請  人  張呂美珠      住土城市○○路○段125巷13號5樓
    聲  請  人  張坤榮        住土城市○○路○段125巷13號5樓
    聲  請  人  楊進利        住土城市○○路○段125巷13號1樓
    聲  請  人  楊瑞盛        住土城市○○路○段125巷13號1樓
    聲  請  人  王淑雲        住土城市○○路○段125巷13之2號5樓
    聲  請  人  劉嘉玫        住土城市○○路○段125巷13之1號3樓
    聲  請  人  湛月賢        住土城市○○路○段125巷13之1號3樓
    聲  請  人  劉禎岳        住土城市○○路○段125巷13之1號3樓
    聲  請  人  陳惠娟        住土城市○○路○段125巷11號4樓
    聲  請  人  謝慶興        住土城市○○路○段125巷11號4樓
    聲  請  人  陳滿妹        住土城市○○路○段125巷11號3樓
    聲  請  人  謝正福        住土城市○○路○段125巷11號3樓
    聲  請  人  黃美嬌        住土城市○○路○段125巷11號2樓
    聲  請  人  謝正男        住土城市○○路○段125巷11號2樓
    聲  請  人  謝何游月      住土城市○○路○段125巷11號
    聲  請  人  謝清秀        住土城市○○路○段125巷2弄19之3號
    聲  請  人  鄒燕玲        住土城市○○路○段125巷13之2號2樓
    聲  請  人  林玉娟        住土城市○○路○段125巷11之1號1樓
    聲  請  人  林嘉益        住土城市○○路○段125巷11之1號1樓
    聲  請  人  陳淑賢        住土城市○○路○段125巷13之1號5樓
    聲  請  人  楊雅雯        住土城市○○路○段125巷9弄10號5樓
    聲  請  人  楊順凱        住土城市○○路○段125巷9弄10號5樓
    聲  請  人  楊士萱        住土城市○○路○段125巷9弄10號5樓
    聲  請  人  楊劉月紡      住土城市○○路○段125巷9弄10號5樓
    聲  請  人  楊鐵男        住土城市○○路○段125巷9弄10號5樓
    聲  請  人  林阿福        住土城市○○街15號
    聲  請  人  翁阿瑞        住土城市○○街11巷9號
    聲  請  人  戴廖珊虹      住土城市○○街11巷8號
    聲  請  人  羅文義        住土城市○○街11巷7號
    聲  請  人  林豐益        住土城市○○路○段125巷17號
    聲  請  人  林豐文        住土城市○○路○段125巷17號
    聲  請  人  林萬助        住土城市○○路○段125巷17號
    聲  請  人  李芝庭        住土城市○○路○段125巷15號5樓
    聲  請  人  林玉山        住土城市○○路○段125巷15號5樓
    聲  請  人  林施純        住土城市○○路○段125巷15號5樓
    聲  請  人  林依璇        住土城市○○路○段125巷19號
    聲  請  人  林圓明        住土城市○○路○段125巷19號
    聲  請  人  林圓慈        住土城市○○路○段125巷19號
    聲  請  人  林鋕昇        住土城市○○路○段125巷19號
    聲  請  人  王淑美        住土城市○○路○段125巷19號
    聲  請  人  林俊炳        住土城市○○路○段125巷19號
    聲  請  人  鄧書宇        住土城市○○路○段67巷2弄1號3樓
    聲  請  人  鄧陳足        住土城市○○路○段79號
    聲  請  人  解利仁        住土城市○○路○段67巷2弄14號
    聲  請  人  鄧素化        住土城市○○路○段67巷2弄14號
    聲  請  人  解松山        住土城市○○路○段67巷2弄14號
    聲  請  人  王田生        住土城市○○路○段125巷9弄14號
    聲  請  人  王廖秀美      住土城市○○路○段125巷9弄14號
    聲  請  人  林慧美        住土城市○○路○段67巷2弄6號2樓
    聲  請  人  林振達        住土城市○○路○段67巷2弄6號2樓
    聲  請  人  涂金鳳        住土城市○○路○段67巷2弄3號4樓
    聲  請  人  詹忠義        住土城市○○路○段67巷2弄3號4樓
    聲  請  人  施文志        住土城市○○路○段67巷2弄4號2樓
    聲  請  人  劉勇慶        住土城市○○路○段67巷2弄5號2樓
    聲  請  人  劉莊秀妹      住土城市○○路○段67巷2弄5號2樓
    聲  請  人  劉明義        住土城市○○路○段67巷2弄5號2樓
    聲  請  人  鄧學隆        住土城市○○路○段67巷2弄1號2樓
    聲  請  人  鄧景中        住土城市○○路○段67巷2弄1號2樓
    聲  請  人  鄧智鴻        住土城市○○路○段67巷2弄1號2樓
    聲  請  人  鄧游清花      住土城市○○路○段67巷2弄1號2樓
    聲  請  人  鄧進才        住土城市○○路○段67巷2弄1號2樓
    聲  請  人  廖添福        住土城市○○路○段67巷2弄8號3樓
    聲  請  人  陳琳彥        住土城市○○路○段67巷2弄8號2樓
    聲  請  人  陳玉倫        住土城市○○路○段67巷2弄8號2樓
    聲  請  人  陳新添        住土城市○○路○段67巷2弄8號2樓
    聲  請  人  陳月娥        住土城市○○路○段67巷2弄8號2樓
    聲  請  人  廖林素霞      住土城市○○路○段67巷2弄8號3樓
    聲  請  人  鄧金鈺        住土城市○○路○段67巷2弄1號4樓
    聲  請  人  游淑美        住土城市○○路○段67巷2弄1號4樓
    聲  請  人  吳美雲        住土城市○○路○段67巷2弄12號2樓
    聲  請  人  劉正然        住土城市○○路○段67巷2弄12號2樓
    聲  請  人  鄧金財        住土城市○○路○段67巷2弄10號
    聲  請  人  王光毅        住土城市○○路○段67巷2弄2號3樓
    聲  請  人  王常芳        住土城市○○路○段67巷2弄2號3樓
    聲  請  人  王智弘        住土城市○○路○段67巷2弄2號3樓
    聲  請  人  王哲也        住土城市○○路○段67巷2弄2號3樓
    聲  請  人  王陳素月      住土城市○○路○段67巷2弄2號3樓
    聲  請  人  王世定        住土城市○○路○段67巷2弄2號3樓
    聲  請  人  詹玉英        住土城市○○路○段67巷2弄3號3樓
    聲  請  人  鄧寶蓮        住土城市○○路○段85號
    聲  請  人  鄧元米        住土城市○○路○段85號
    聲  請  人  呂素華        住土城市○○路○段85號
    聲  請  人  鄧有發        住土城市○○路○段85號
    聲  請  人  呂麗卿        住土城市○○路○段67巷2弄1號3樓
    聲  請  人  鄧木生        住土城市○○路○段67巷2弄1號3樓
    聲  請  人  鄧添泉        住土城市○○路○段67巷2弄3號3樓
    聲  請  人  王玉琪        住土城市○○路○段67巷2弄4號4樓
    聲  請  人  鄧添貴        住土城市○○路○段67巷2弄4號4樓
    聲  請  人  劉修權        住土城市○○路○段73號
    聲  請  人  林美卿        住土城市○○路○段73號
    聲  請  人  劉明德        住土城市○○路○段73號
    聲  請  人  劉明坤        住土城市○○路○段73號
    聲  請  人  鄧陳牡丹      住土城市○○路○段67巷38號1樓
    聲  請  人  鄧聯宗        住土城市○○路○段67巷38號1樓
    聲  請  人  汪泓          住土城市○○路○段67巷40號4樓
    聲  請  人  葉雅芬        住土城市○○路○段67巷40號4樓
    聲  請  人  葉雅琴        住土城市○○路○段67巷40號4樓
    聲  請  人  汪瀚          住土城市○○路○段67巷40號4樓
    聲  請  人  嚴愛蓮        住土城市○○路○段67巷40號4樓
    聲  請  人  汪浩          住土城市○○路○段67巷40號4樓
    聲  請  人  汪蕭玉鶯      住土城市○○路○段67巷40號4樓
    聲  請  人  汪佩瑾        住土城市○○路○段67巷40號4樓
    聲  請  人  王彩雲        住土城市○○路○段67巷52號
    聲  請  人  鄭國雄        住土城市○○路○段67巷52號
    聲  請  人  廖修璋        住土城市○○街23號
    聲  請  人  廖素瑛        住土城市○○街23號
    聲  請  人  廖子萱        住土城市○○街23號
    聲  請  人  鄧惠珠        住土城市○○路○段67巷50號
    聲  請  人  鄧淑珠        住土城市○○路○段67巷50號
    聲  請  人  鄧修瑋        住土城市○○路○段67巷50號
    聲  請  人  鄧蔣雪美      住土城市○○路○段67巷50號
    聲  請  人  鄧義哲        住土城市○○路○段67巷50號
    聲  請  人  趙樹芳        住土城市○○路○段165巷17號3樓
    聲  請  人  林建宏        住土城市○○路○段165巷17號3樓
    聲  請  人  林建銘        住土城市○○路○段67巷56號5樓
    聲  請  人  林建銓        住土城市○○路○段67巷56號5樓
    聲  請  人  林王昭代      住土城市○○路○段67巷56號5樓
    聲  請  人  王春喜        住土城市○○路○段67巷16號3樓
    聲  請  人  古銀妹        住土城市○○路○段67巷18號
    聲  請  人  鄭陳美燕      住土城市○○路○段67巷38號2樓
    聲  請  人  鄭雅男        住土城市○○路○段67巷38號2樓
    聲  請  人  金成          住土城市○○路○段67巷18號
    聲  請  人  連金源        住土城市○○路○段67巷20號3樓
    聲  請  人  王劉秀絨      住土城市○○路○段67巷40號3樓
    聲  請  人  劉蔡春蓮      住土城市○○路○段67巷24號
    聲  請  人  戴寶彩        住土城市○○路○段67巷20號
    聲  請  人  黃國民        住土城市○○路○段67巷16號2樓
    聲  請  人  何重禮        住土城市○○路○段67巷24號4樓
    聲  請  人  范文彥        住土城市○○路78號
    聲  請  人  范嚴滿妹      住土城市○○路78號
    聲  請  人  朱潘阿改      住土城市○○路54巷5弄4號
    聲  請  人  林新坤        住土城市○○路54巷5弄1號
    聲  請  人  溫亮福        住土城市○○路54巷1號
    聲  請  人  楊濟元        住土城市○○路62號
    聲  請  人  吳靜威        住土城市○○路66號
    聲  請  人  梁渝祥        住土城市○○路66號
    聲  請  人  吳漢清        住土城市○○路66號
    聲  請  人  洪長玉        住土城市○○路○段166號
    聲  請  人  謝周玉葉      住土城市○○路○段166號
    聲  請  人  謝文志        住土城市○○路○段166號
    聲  請  人  林展億        住土城市○○路54巷5弄7號
    聲  請  人  林家棋        住土城市○○路54巷5弄7號
    聲  請  人  陳美玉        住土城市○○路54巷5弄7號
    聲  請  人  林田土        住土城市○○路54巷5弄7號
    聲  請  人  詹桂香        住土城市○○路20巷6號
    聲  請  人  郭茂男        住土城市○○路20巷8號
    聲  請  人  林利玉        住土城市○○路20巷1號
    聲  請  人  陳金萬        住土城市○○路20巷3號
    聲  請  人  陳春雄        住土城市○○路54巷6弄17號
    聲  請  人  陳金石        住土城市○○路54巷6弄13號
    聲  請  人  張朱累妹      住土城市○○路54巷6弄9號
    聲  請  人  王松山        住土城市○○路54巷10號
    聲  請  人  王賴秀英      住土城市○○路54巷10號
    聲  請  人  盧誠隆        住土城市○○路26號5樓
    聲  請  人  程森永        住土城市○○路28號6樓
    聲  請  人  林平夫        住土城市○○路14號
    聲  請  人  許春絨        住土城市○○路54巷10號
    聲  請  人  江桂蘭        住土城市○○路54巷6弄7號
    聲  請  人  金宏瑞        住土城市○○路54巷9號
    聲  請  人  黃徐秀珍      住土城市○○路16號
    聲  請  人  賴櫻菊        住土城市○○路20巷4號
    聲  請  人  葉金土        住土城市○○路50號
    聲  請  人  江簡碧玉      住土城市○○路46號
    聲  請  人  黃金鳳        住土城市○○路48號
    聲  請  人  柳榮德        住土城市○○路42號
    聲  請  人  吳宗祐        住土城市○○路40號
    聲  請  人  簡玉欣        住土城市○○路○段37巷22號
    聲  請  人  陳國華        住土城市○○路○段37巷22號
    聲  請  人  張冠胤        住土城市○○路○段27巷5號
    聲  請  人  蕭榮豐        住土城市○○路○段27巷10弄2號3樓
    聲  請  人  張文雀        住土城市○○路○段27巷10弄2號3樓
    聲  請  人  何柏蒼        住土城市○○路○段37巷14號
    聲  請  人  林秀理        住土城市○○路○段45號
    聲  請  人  曾建華        住土城市○○路○段45號
    聲  請  人  曾吳昭香      住土城市○○路○段45號
    聲  請  人  曾庚          住土城市○○路○段45號
    聲  請  人  陳美英        住土城市○○路○段27巷5號
    聲  請  人  吳榮振        住土城市○○路○段27巷10弄9號4號
    聲  請  人  柯碧雲        住土城市○○路○段27巷10弄7號5號
    聲  請  人  陳福良        住土城市○○路○段27巷5號
    聲  請  人  許秋霞        住土城市○○路○段27巷5號
    聲  請  人  張嘉玫        住土城市○○路○段27巷10弄3號4樓
    聲  請  人  鄭旭宏        住土城市○○路○段27巷10弄3號4樓
    聲  請  人  張傅妙枝      住土城市○○路○段27巷10弄1號3樓
    聲  請  人  張能照        住土城市○○路○段27巷10弄1號3樓
    聲  請  人  李邦文        住土城市○○路○段27巷10弄1號2樓
    聲  請  人  林黃秀花      住土城市○○路○段37巷18號
    聲  請  人  林榮裕        住土城市○○路○段37巷18號
    聲  請  人  李美琴        住土城市○○路○段37巷30號
    聲  請  人  邱俊雄        住土城市○○路○段37巷30號
    聲  請  人  許淑華        住土城市○○路○段27巷10弄7號3樓
    聲  請  人  黃建利        住土城市○○路○段27巷10弄7號3樓
    聲  請  人  林千惠        住土城市○○路○段27巷10弄13號3樓
    聲  請  人  林德成        住土城市○○路○段27巷10弄13號3樓
    聲  請  人  盧姜利        住土城市○○路○段37巷16號
    聲  請  人  盧錦龍        住土城市○○路○段37巷16號
    聲  請  人  劉邦保        住土城市○○路○段27巷10弄11號2樓
    聲  請  人  蘇木連        住土城市○○路○段27巷10弄11號3樓
    聲  請  人  蘇水淦        住土城市○○路○段27巷10弄11號3樓
    聲  請  人  胡喜美        住土城市○○路○段27巷10弄11號3樓
    聲  請  人  羅玉妹        住土城市○○路○段27巷10弄11號2樓
    聲  請  人  陳美枝        住土城市○○路○段27巷10弄11號2樓
    聲  請  人  王華春        住土城市○○路○段27巷10弄13號5樓
    聲  請  人  翁文水        住土城市○○路○段27巷10弄13號5樓
    聲  請  人  黃梨雪        住土城市○○路○段27巷10弄15號5樓
    聲  請  人  陳福仁        住土城市○○路○段27巷10弄15號1樓
    聲  請  人  陳保安        住土城市○○路○段27巷10弄3號3樓
    聲  請  人  蕭文雄        住土城市○○路○段27巷10弄11號4樓
    聲  請  人  張春秋        住土城市○○路○段27巷10弄4號4樓
    聲  請  人  張有正        住土城市○○路○段27巷10弄2號2樓
    聲  請  人  吳銘峰        住土城市○○路○段27巷6號
    聲  請  人  陳美麗        住土城市○○路○段27巷6號
    聲  請  人  吳銘川        住土城市○○路○段27巷6號
    聲  請  人  甘友海        住土城市○○路○段27巷10弄15號2樓
    聲  請  人  劉婉君        住土城市○○路○段125巷13之1號3樓
    聲  請  人  莊秀琴        住土城市○○路○段125巷11之1號1樓
    聲  請  人  林連          住土城市○○路○段125巷11之1號1樓
    聲  請  人  曾淑芬        住土城市○○路○段27巷10弄2號4樓
    聲  請  人  曾玉鳳        住土城市○○路○段27巷10弄5號2樓
    聲  請  人  張菁蘋        住土城市○○路○段27巷10弄5號3樓
    聲  請  人  褚菁菁        住土城市○○路○段27巷10弄5號3樓
    聲  請  人  張文麗        住土城市○○路○段27巷10弄5號3樓
    聲  請  人  張雅          住土城市○○路○段27巷10弄11號5樓
    聲  請  人  林文祥        住土城市○○路○段125巷27之2號
    聲  請  人  蔡金蘭        住土城市○○路○段125巷13之2號1樓
    聲  請  人  詹進賢        住土城市○○路○段125巷13之2號1樓
    聲  請  人  詹喬媚        住土城市○○路○段125巷13之2號1樓
    聲  請  人  郭佩玉        住土城市○○路○段125巷13之1號1樓
    聲  請  人  盧志堅        住土城市○○路○段125巷13之1號1樓
    聲  請  人  謝正龍        住土城市○○路○段125巷11之1號2樓
    聲  請  人  謝祺鑫        住土城市○○路○段125巷11之1號2樓
    聲  請  人  張麗美        住土城市○○路○段27巷10弄4號2樓
    聲  請  人  胡銘棋        住土城市○○路○段27巷10弄4號2樓
    聲  請  人  許裕隆        住土城市○○路○段15號
    聲  請  人  許培卿        住土城市○○路○段15號
    聲  請  人  許李彩雲      住土城市○○路○段15號
    聲  請  人  許裕旺        住土城市○○路○段15號
    聲  請  人  許武治        住土城市○○路○段15號
    聲  請  人  陳建宏        住土城市○○路○段25之2號
    聲  請  人  王子豪        住土城市○○路○段7號1樓
    聲  請  人  黃清祥        住土城市○○路○段1號
    聲  請  人  王鉦傑        住土城市○○路○段7號1樓
    聲  請  人  王慶財        住土城市○○路○段7號1樓
    聲  請  人  陳四貫        住土城市○○路○段25之2號5樓
    聲  請  人  陳益祥        住土城市○○路○段25之2號
    聲  請  人  陳文榮        住土城市○○路○段25之2號
    聲  請  人  陳黃桂雲      住土城市○○路○段25之2號
    聲  請  人  呂長義        住土城市○○路○段25之4號5樓
    聲  請  人  余麗玉        住土城市○○路○段25之4號5樓
    聲  請  人  呂長信        住土城市○○路○段25之4號5樓
    聲  請  人  王嘉陵        住土城市○○路○段25之10號5樓
    聲  請  人  呂麗霞        住土城市○○路○段25之10號5樓
    聲  請  人  王述而        住土城市○○路○段25之10號5樓
    聲  請  人  蔡慧漪        住土城市○○路○段25之2號4樓
    聲  請  人  蔡慧菁        住土城市○○路○段25之2號4樓
    聲  請  人  陳月秋        住土城市○○路○段25之2號4樓
    聲  請  人  林秋松        住土城市○○路○段25之2號4樓
    聲  請  人  林峰意        住土城市○○路○段25之2號4樓
    聲  請  人  潘淵裕        住土城市○○路○段25之1號3樓
    聲  請  人  潘素珠        住土城市○○路○段25之1號3樓
    聲  請  人  潘玉蘭        住土城市○○路○段25之1號3樓
    聲  請  人  張桂花        住土城市○○路○段25之1號3樓
    聲  請  人  潘登華        住土城市○○路○段25之1號3樓
    聲  請  人  吳淑媚        住土城市○○路○段7號1樓
    聲  請  人  陳明義        住土城市○○路○段25之2號
    聲  請  人  張素榮        住土城市○○路○段17號
    聲  請  人  陳清濤        住土城市○○路○段17號
    聲  請  人  楊善閔        住土城市○○路○段5號
    聲  請  人  楊善惟        住土城市○○路○段5號
    聲  請  人  楊善詠        住土城市○○路○段5號
    聲  請  人  楊程麗花      住土城市○○路○段5號
    聲  請  人  楊樹景        住土城市○○路○段5號
    聲  請  人  陳槐蒼        住土城市○○路○段1號
    聲  請  人  黃君良        住土城市○○路○段7號2樓
    聲  請  人  沈秀菊        住土城市○○路○段11號
    聲  請  人  廖瑞雯        住土城市○○路○段11號
    聲  請  人  李學坤        住土城市○○路○段11號
    聲  請  人  林靜敏        住土城市○○路○段25之1號
    聲  請  人  羅進南        住土城市○○路○段25之1號
    聲  請  人  郭真真        住土城市○○路○段25之8號3樓
    聲  請  人  藍天覺        住土城市○○路○段25之8號3樓
    聲  請  人  藍林秀鳳      住土城市○○路○段25之8號3樓
    聲  請  人  藍丁財        住土城市○○路○段25之8號3樓
    聲  請  人  張漢水        住土城市○○路○段7號3樓
    聲  請  人  張龍芳        住土城市○○路○段7號3樓
    聲  請  人  蔡國良        住土城市○○路○段7號2樓
    聲  請  人  張松斌        住土城市○○路○段25之10號1樓
    聲  請  人  張劉雪        住土城市○○路○段25之10號
    聲  請  人  張禎賢        住土城市○○路○段25之10號
    聲  請  人  江文君        住土城市○○路○段25之8號
    聲  請  人  江千慧        住土城市○○路○段25之8號
    聲  請  人  許珠        住土城市○○路○段二五之八號
    聲  請  人  江榮壽        住土城市○○路○段25之8號
    聲  請  人  吳金圳        住土城市○○路○段25之4號
    聲  請  人  張汁玉        住土城市○○路○段21號
    聲  請  人  黎傳能        住土城市○○路○段21號
    聲  請  人  鄧明川        住土城市○○路○段71號之1
    聲  請  人  陳萬生        住土城市○○街8號
    聲  請  人  吳立仁        住土城市○○路○段71之2號
    聲  請  人  戴隆榮        住土城市○○路○段71號之1
    聲  請  人  林秋雲        住土城市○○路○段125巷2弄56號
    聲  請  人  廖信聖        住土城市○○路○段125巷2弄48號
    聲  請  人  姚筱怡        住土城市○○路○段125巷2弄60號
    聲  請  人  姚彥彬        住土城市○○路○段125巷2弄60號
    聲  請  人  王秋合        住土城市○○路○段125巷2弄60號
    聲  請  人  姚榮華        住土城市○○路○段125巷2弄60號
    聲  請  人  郭彩燕        住土城市○○路○段125巷2弄25號
    聲  請  人  陳姝妏        住土城市○○路○段125巷2弄24號
    聲  請  人  溫秀菊        住土城市○○路○段125巷2弄24號
    聲  請  人  劉致辰        住土城市○○路○段125巷2弄24號
    聲  請  人  王秀琴        住土城市○○路○段125巷2弄96號
    聲  請  人  鄧鈞顥        住土城市○○路○段125巷2弄96號
    聲  請  人  鄧健文        住土城市○○路○段125巷2弄96號
    聲  請  人  陳阿墉        住土城市○○路○段125巷2弄94號
    聲  請  人  劉韋成        住土城市○○路○段76之2號12樓
    聲  請  人  劉路玉美      住土城市○○路○段76之2號12樓
    聲  請  人  劉學志        住土城市○○路○段76之2號12樓
    聲  請  人  廖國興        住土城市○○路○段185巷2之1號
    聲  請  人  邱李玉蘭      住土城市○○路○段28號3樓
    聲  請  人  鳳張六寶      住土城市○○路○段52巷28號
    聲  請  人  胡陳月美      住土城市○○路○段54巷15號2樓
    聲  請  人  賴慧敏        住土城市○○路○段54巷7號17樓
    聲  請  人  詹俊興        住土城市○○路○段118巷9號1樓
    聲  請  人  潘俊龍        住土城市○○路○段118巷9號1樓
    聲  請  人  陳簡瑞香      住土城市○○路○段134號
    聲  請  人  趙羅如娟      住土城市○○街27號
    聲  請  人  王廖秀美      住土城市○○路○段152號
    聲  請  人  戴陳錦霞      住土城市○○路○段71號之1
    聲  請  人  王陳淑貞      住土城市○○路20巷10號
    聲  請  人  許林金蘭      住土城市○○路54巷5弄2號
    聲  請  人  蕭蔚文        住土城市○○路○段67巷16號
    聲  請  人  何李美艷      住土城市○○路○段67巷24號4樓
    聲  請  人  劉修源        住土城市○○路○段73號
    聲  請  人  田          住土城市○○路○段52巷34號
    聲  請  人  林美麗        住土城市○○路○段54巷1號5樓
    聲  請  人  莊鈞婷        住土城市○○路○段54巷7號5樓
    聲  請  人  莊育明        住土城市○○路○段54巷7號5樓
    聲  請  人  謝菜妹        住土城市○○路○段54巷7號5樓
    聲  請  人  羅雅文        住土城市○○路○段54巷1號5樓
    聲  請  人  施建民        住土城市○○路○段46巷1之5號7樓
    聲  請  人  陳國明        住土城市○○路34號
    聲  請  人  陳翁貴姖      住土城市○○街40號
    聲  請  人  謝正中        住土城市○○路○段62之2號13樓
    聲  請  人  陳添          住土城市○○路○段332號
    聲  請  人  廖長生        住土城市○○路○段138號
    聲  請  人  廖明照        住土城市○○○段140號
    聲  請  人  林紅緞        住土城市○○路12巷9號


司法院資訊處製作；財團法人民間司法改革基金會備份。
